el: Ειδικά χαρακτηριστικά μόνιτορ/οθόνης: Υποστήριξη 3D; Με τεχνολογία ΑΙ; Ρυθμιζόμενη γωνία θέασης; Αισθητήρας φωτός περιβάλλοντος; Αντιθαμβωτική; Φίλτρο μπλε φωτός; Ενσωματωμένη κάμερα; Ενσωματωμένη μπάρα ήχου; Ενσωματωμένα ηχεία; Χωρίς τρεμόπαιγμα; Χωρίς πλαίσιο; Γυαλιστερό φινίρισμα; Υποστήριξη DVS; Οπίσθιος φωτισμός LED; Ματ φινίρισμα; Τεχνολογία Quantum Dot; Κατάλληλο για gaming; Οθόνη αφής; Άλλο
sl-SI: Posebne funkcije za monitor/zaslon: 3D podpora; Poganja UI; Nastavljiv vidni kot; Senzor zunanje svetlobe; Proti bleščanju; Filter modre svetlobe; Vgrajena kamera; Vgrajena zvočna vrstica; Vgrajeni zvočniki; Brez utripanja; Brez okvirja; Sijajni zaključek; HDR podpora; LED osvetlitev ozadja; Mat zaključek; Tehnologija kvantnih pik; Primerno za igričarstvo; Zaslon na dotik; Drugo
hu: Monitor/képernyő speciális jellemzői: 3D-támogatás; AI-alapú; Állítható látószög; Környezeti fényérzékelő; Csillogásmentes; Kék fényszűrő; Beépített kamera; Beépített hangprojektor; Beépített hangszórók; Villogásmentes; Keret nélküli; Fényes felület; HDR-támogatás; LED háttérvilágítás; Matt felület; Kvantumpont-technológia; Játékra alkalmas; Érintőképernyő; Egyéb
bg-BG: Специализирани функции за монитор/екран: 3D поддръжка; Задвижван от AI; Регулируем ъгъл на гледане; Сензор за околна светлина; Защита от отблясъци; Филтър за синя светлина; Вградена камера; Вграден саундбар; Вградени високоговорители; Без трептене; Без рамки; Гланцирано покритие; Поддръжка на HDR; LED подсветка; Матово покритие; Технология на квантовите точки; Подходящ за игри; Сензорен екран; Други
zh-TW: 監視器/螢幕專用功能: 支援 3D; AI 驅動; 視角可調; 環境光感應器; 抗眩光; 藍光濾鏡; 內建相機; 內建條形音箱; 內建揚聲器; 無閃爍; 無框; 光澤飾面; 支援 HDR; LED 背光; 霧面處理; 量子點技術; 適用於遊戲; 觸控螢幕; 其他
ja: モニタ/画面の特殊機能: 3D対応; AI搭載; 視野角調整可能; 環境光センサー; 反射防止; ブルーライトフィルター; 内蔵カメラ; 内蔵サウンドバー; 内蔵スピーカー; フリッカーフリー; フレームレス; 光沢仕上げ; HDR対応; LEDバックライト; マット仕上げ; 量子ドット技術; ゲームに最適; タッチスクリーン; その他
fr: Fonctionnalités spécialisées du moniteur/de l’écran: Prise en charge de la 3D; Doté d’une IA; Angle de vision réglable; Capteur de lumière ambiante; Anti-reflet; Filtre à lumière bleue; Caméra intégrée; Barre de son intégrée; Enceintes intégrées; Anti-scintillement; Sans cadre; Finition brillante; Prise en charge du HDR; Rétro-éclairage LED; Finition mate; Technologie de points quantiques; Adapté aux jeux; Écran tactile; Autre
de: Spezielle Monitor-/Bildschirmfunktionen: 3D-Unterstützung; KI-gestützt; Einstellbarer Betrachtungswinkel; Umgebungslichtsensor; Blendfrei; Blaulichtfilter; Eingebaute Kamera; Integrierte Soundbar; Integrierte Lautsprecher; Flimmerfrei; Rahmenlos; Glänzendes Finish; HDR-Unterstützung; LED-Hintergrundbeleuchtung; Mattes Finish; Quantenpunkttechnologie; Geeignet für Gaming; Touchscreen; Sonstiges
pt-PT: Características especializadas de monitor/ecrã: Suporte 3D; Alimentado por IA; Ângulo de visão ajustável; Sensor de luz ambiente; Antibrilho; Filtro de luz azul; Câmara integrada; Sonar integrado; Altifalantes integrados; Sem cintilação; Sem moldura; Acabamento brilhante; Suporte HDR; Retroiluminação LED; Acabamento mate; Tecnologia de pontos quânticos; Adequado para jogos; Ecrã tátil; Outro
nb: Monitor-/skjermspesialiserte funksjoner: 3D-støtte; KI-drevet; Regulerbar synsvinkel; Omgivelseslyssensor; Antirefleks; Blålysfilter; Innebygd kamera; Innebygd lydplanke; Innebygde høyttalere; Flimmerfri; Rammeløs; Glanset finish; HDR-støtte; LED-bakgrunnsbelysning; Matt finish; Quantum dot-teknologi; Egnet for gaming; Berøringsskjerm; Annet
da: Specialiserede funktioner for monitor/skærm: 3D-understøttelse; AI-drevet; Justerbar synsvinkel; Omgivende lyssensor; Anti-genskin; Filter til blåt lys; Indbygget kamera; Indbygget soundbar; Indbyggede højtalere; Flimmerfri; Rammeløs; Blank finish; HDR-understøttelse; LED-baggrundsbelysning; Mat finish; Quantum dot-teknologi; Velegnet til gaming; Touchskærm; Andet
pl: Specjalistyczne funkcje monitora/ekranu: Obsługa 3D; Obsługiwany przez sztuczną inteligencję; Regulowany kąt patrzenia; Czujnik światła otoczenia; Antyodblaskowy; Filtr światła niebieskiego; Wbudowana kamera; Wbudowana listwa głośnikowa; Wbudowane głośniki; Bez migotania; Bez ramy; Błyszczące wykończenie; Obsługa HDR; Podświetlenie LED; Matowe wykończenie; Technologia kropek kwantowych; Odpowiedni do gier; Ekran dotykowy; Inne
ko: 모니터/스크린 특화 기능: 3D 지원; AI 기반; 조절식 시야각; 앰비언트 광 센서; 눈부심 방지; 청색광 필터; 내장 카메라; 내장 사운드바; 내장 스피커; 플리커 프리; 프레임 없음; 글로시 마감; HDR 지원; LED 백라이트; 매트 마감; 퀀텀닷 기술; 게임에 적합; 터치스크린; 기타
vi: Tính năng chuyên dụng của màn hình: Hỗ trợ 3D; Hỗ trợ bởi AI; Có thể điều chỉnh góc nhìn; Cảm biến ánh sáng xung quanh; Chống chói; Lớp lọc ánh sáng xanh; Camera tích hợp; Loa thanh tích hợp; Loa tích hợp; Không nhấp nháy; Không khung; Bề mặt bóng; Hỗ trợ HDR; Đèn nền LED; Vỏ lì; Công nghệ chấm lượng tử; Thích hợp để chơi game; Màn hình cảm ứng; Khác
pt-BR: Recursos especializados de monitor/tela: Suporte 3D; Com IA; Ângulo de visão ajustável; Sensor de luz ambiente; Antirreflexo; Filtro de luz azul; Câmera integrada; Soundbar integrado; Alto-falantes integrados; Sem cintilação; Sem moldura; Acabamento brilhante; Suporte HDR; Retroiluminação LED; Acabamento fosco; Tecnologia de pontos quânticos; Adequado para jogos; Tela sensível ao toque; Outro
nl: Gespecialiseerde kenmerken van monitor/scherm: 3D-ondersteuning; AI-aangedreven; Instelbare kijkhoek; Omgevingslicht sensor; Ontspiegeld; Blauwlichtfilter; Ingebouwde camera; Ingebouwde geluidsbalk; Ingebouwde luidsprekers; Flikkervrij; Zonder lijst; Glanzende afwerking; HDR-ondersteuning; Led-achtergrondverlichting; Matte afwerking; Quantum dot-technologie; Geschikt voor gamen; Touchscreen; Andere
zh-CN: 监视器/屏幕特色功能: 支持 3D; AI 赋能; 可调视角; 环境光传感器; 防眩光; 蓝光滤镜; 内置摄像头; 内置条形音箱; 内置扬声器; 无闪烁; 无框; 有光泽感; 支持 HDR; LED 背光源; 哑光饰面; 量子点技术; 适合玩游戏; 触摸屏; 其他
en: Monitor/Screen specialized features: 3D support; AI-powered; Adjustable viewing angle; Ambient light sensor; Anti-glare; Blue light filter; Built-in camera; Built-in soundbar; Built-in speakers; Flicker-free; Frameless; Glossy finish; HDR support; LED backlight; Matte finish; Quantum dot technology; Suitable for gaming; Touchscreen; Other
es: Características especializadas del monitor/pantalla: Compatible con 3D; Con tecnología de IA; Ángulo de visión regulable; Sensor de luz ambiental; Antirreflejo; Filtro de luz azul; Cámara integrada; Barra de sonido incorporada; Altavoces incorporados; Sin parpadeo; Sin marco; Acabado brillante; Compatible con HDR; Retroiluminación LED; Acabado mate; Tecnología de puntos cuánticos; Apto para juegos; Pantalla táctil; Otros
ru: Специализированные функции монитора/экрана: Поддержка 3D; На базе ИИ; Регулируемый угол обзора; Датчик освещенности; Антибликовое покрытие; Фильтр синего света; Встроенная камера; Встроенная звуковая панель; Встроенные динамики; Без мерцания; Без рамы; Глянцевое покрытие; Поддержка HDR; Светодиодная подсветка; Матовое покрытие; Технология квантовых точек; Подходит для игр; Сенсорный экран; Другой
lt-LT: Monitoriaus / ekrano specialiosios funkcijos: 3D palaikymas; Veikia DI pagrindu; Reguliuojamas žiūrėjimo kampas; Aplinkos šviesos jutiklis; Apsauga nuo akinimo; Mėlynos šviesos filtras; Įmontuota kamera; Įmontuota garso sistema; Integruoti garsiakalbiai; Be mirgėjimo; Be rėmelio; Blizgi apdaila; HDR palaikymas; LED foninis apšvietimas; Matinė apdaila; Kvantinių taškų technologija; Tinka žaidimams; Jutiklinis ekranas; Kita
hr-HR: Specijalizirane značajke monitora/zaslona: Podrška za 3D; Pokreće umjetna inteligencija; Podesivi kut gledanja; Senzor ambijentalnog svjetla; Protiv odsjaja; Filtar plave svjetlosti; Ugrađena kamera; Ugrađeni soundbar; Ugrađeni zvučnici; Bez treperenja; Bez okvira; Sjajna završna obrada; Podrška za HDR; LED pozadinsko osvjetljenje; Mat završna obrada; Tehnologija kvantne točke; Pogodno za gaming; Zaslon osjetljiv na dodir; Ostalo
sk-SK: Špecializované funkcie monitora/obrazovky: 3D podpora; Podporovaný umelou inteligenciou; Nastaviteľný uhol pohľadu; Senzor okolitého svetla; Antireflexný; Filter modrého svetla; Vstavaná kamera; Vstavaná zvuková lišta; Vstavané reproduktory; Bez blikania; Bezrámový; Lesklý povrch; Podpora HDR; LED podsvietenie; Matný povrch; Technológia kvantových bodov; Vhodné na hranie; Dotykový displej; Iné
tr: Monitör/Ekrana özel özellikler: 3D destekli; Yapay zeka destekli; Ayarlanabilir görüş açısı; Ortam ışığı sensörü; Parlama önleyici; Mavi ışık filtresi; Dahili kamera; Dahili soundbar; Dahili hoparlörler; Titreşimsiz; Çerçevesiz; Parlak kaplama; HDR destekli; LED arka ışık; Mat kaplama; Kuantum nokta teknolojisi; Oyun oynamaya uygun; Dokunmatik ekran; Diğer
ro-RO: Caracteristici specializate ale monitorului/ecranului: Suport 3D; Pe bază de AI; Unghi de vizualizare reglabil; Senzor de lumină ambientală; Anti-orbire; Filtru de lumină albastră; Cameră video încorporată; Bară de sunet integrată; Difuzoare încorporate; Fără pâlpâire; Fără ramă; Finisaj lucios; Suport HDR; Iluminare de fundal cu LED; Finisaj mat; Tehnologia punctului cuantic; Potrivit pentru jocuri; Ecran tactil; Altele
it: Funzionalità specializzate del monitor/schermo: Supporto 3D; Alimentato dall'intelligenza artificiale; Angolo di visione regolabile; Sensore di luce ambientale; Antiabbagliante; Filtraggio della luce blu; Fotocamera incorporata; Soundbar integrata; Altoparlanti integrati; Senza sfarfallio; Senza cornice; Finitura lucida; Supporto HDR; Retroilluminazione LED; Finitura opaca; Tecnologia dei punti quantici; Ideale per giocare; Touchscreen; Altro
sv: Specialfunktioner bildskärm/skärm: 3D-stöd; AI-driven; Justerbar betraktningsvinkel; Sensor för omgivande ljus; Reflexskydd; Blåljusfilter; Inbyggd kamera; Inbyggt soundbar; Inbyggda högtalare; Flimmerfri; Ramlös; Glansig yta; HDR-stöd; LED-bakgrundsbelysning; Matt yta; Quantum dot-teknik; Lämplig för spel; Pekskärm; Övrigt
cs: Speciální vlastnosti monitoru/obrazovky: Podpora 3D; S umělou inteligencí; Nastavitelný úhel pohledu; Senzor okolního světla; Ochrana proti odleskům; Filtr modrého světla; Vestavěná kamera; Vestavěný soundbar; Vestavěné reproduktory; Bez blikání; Bez rámu; Lesklý povrch; Podpora HDR; LED podsvícení; Matný povrch; Technologie kvantových bodů; Vhodné pro hraní her; Dotyková obrazovka; Jiné
th: คุณลักษณะพิเศษของจอภาพ: รองรับ 3 มิติ; ขับเคลื่อนด้วย AI; ปรับมุมมองได้; เซ็นเซอร์วัดแสง; ป้องกันการสะท้อน; ตัวกรองแสงสีฟ้า; มีกล้องในตัว; ซาวด์บาร์ในตัว; มีลำโพงในตัว; หน้าจอไม่กระพริบ; ไร้กรอบ; ทำสีมันวาว; รองรับ HDR; ไฟแบ็คไลท์ LED; ฟินิชลุคแบบแมท; เทคโนโลยีควอนตัมดอท; เหมาะสำหรับการเล่นเกม; แบบทัชสกรีน; อื่นๆ
fi: Monitorin/näytön erikoisominaisuudet: 3D-tuki; Tekoälyllä toimiva; Säädettävä katselukulma; Ympäristövalosensori; Häikäisysuojattu; Sinisen valon suodatin; Sisäänrakennettu kamera; Sisäänrakennettu äänentoisto; Sisäänrakennetut kaiuttimet; Välkkymätön; Kehyksetön; Kiiltävä viimeistely; HDR-tuki; LED-taustavalo; Mattaviimeistely; Kvanttipistetekniikka; Soveltuu pelaamiseen; Kosketusnäyttö; Muu